臺灣板橋地方法院刑事判決
公　訴　人　臺灣板橋地方法院檢察署檢察官
被　　　告　甲○○
上列被告因違反毒品危害防制條例案件，經檢察官聲請簡易判決
處刑（九十三年度核退毒偵字第九五八號），本院刑事庭受理後
（九十三年度簡字第四二二一號），認不宜以簡易判決處刑，改
依通常程序審理，暨移送併案審理（九十四年度核退毒偵字第一
０九號），被告於本院準備程序中就被訴事實為有罪之陳述，經
本院合議庭裁定由受命法官獨任進行簡式審判程序審理，並判決
如下：
    主  文
甲○○連續施用第二級毒品，累犯，處有期徒刑壹年。扣案之第
二級毒品安非他命壹包（毛重零點肆肆公克）、第二級毒品安非
他命壹包及壹瓶（毛重共計貳點捌公克、驗餘淨重共計壹點伍
壹柒公克）均沒收銷燬之，安非他命吸食器壹組（含吸管壹支、
燈泡貳個）沒收。
    事  實
一、甲○○前於民國八十二年間因違反麻醉藥品管理條例案件，
    經臺灣臺北地方法院於八十二年七月二十日以八十二年度易
    字第三六三七號判決判處有期徒刑六月確定；復於八十五年
    間因違反麻醉藥品管理條例及藥事法案件，經本院於八十五
    年三月二十二日以八十五年度訴字第四五一號判決分別判處
    有期徒刑七月及四月，定應執行刑為有期徒刑十月確定，於
    八十五年十二月三日縮刑期滿執行完畢；復於八十六年間因
    違反麻醉藥品管理條例案件，經本院於八十六年九月八日以
    八十六年度易字第二五四０號判決判處有期徒刑十月確定，
    於八十七年六月七日縮刑期滿執行完畢（以上於本件尚未構
    成累犯）；復因竊盜案件，經本院於八十八年五月二十七日
    以八十八年度易字第一八六六號判決判處有期徒刑六月確定
    ，於八十八年十月二十七日執行完畢，翌日出監（此部分於
    本件構成累犯）；又於八十六年間因偽造貨幣案件，經臺灣
    高等法院於九十年一月二日以八十八年度上訴字第二一三四
    號判決判處有期徒刑三年二月確定，該案與前開甲○○違反
    麻醉藥品管理條例經判處有期徒刑十月確定之案件合併定其
    應執行刑為有期徒刑三年十月；再於八十九年間因贓物案件
    ，經臺灣臺北地方法院以八十九年度北簡字第一五三０號判
    決判處有期徒刑三月確定；又於九十年間因竊盜案件，經臺
    灣桃園地方法院於九十年九月五日以九十年度易字第一七三
    五號判決判處有期徒刑八月確定，上揭有期徒刑三年十月、
    三月及八月經接續執行，於九十三年三月十七日縮短刑期假
    釋出監（此部分於本件未構成累犯）。甲○○另於八十九年
    間因施用第二級毒品安非他命案件，經臺灣臺北地方法院裁
    定送觀察、勒戒後，認有繼續施用毒品傾向，復經同院以八
    十九年度毒聲字第一０九一號裁定令入戒治處所施以強制戒
    治後，因強制戒治滿三月，認無繼續戒治之必要，經裁定停
    止強制戒治，所餘期間付保護管束，嗣因於保護管束期間施
    用毒品，再經同院於九十年四月二十七日以九十年度毒聲字
    第九一三號裁定撤銷停止強制戒治，令入戒治處所施以強制
    戒治，嗣於九十一年四月十四日強制戒治執行期滿，翌日出
    戒治所並解還桃園監獄執行前開案件，該次施用第二級毒品
    安非他命案件後經臺灣臺北地方法院檢察署檢察官於九十一
    年八月二十六日以九十一年度戒毒偵字第一四八號為不起訴
    處分確定。
二、甲○○明知安非他命係毒品危害防制條例第二條第二項第二
    款所列之第二級毒品，不得非法持有及施用，詎猶未戒除其
    毒癮，於前次強制戒治執行完畢釋放（九十一年四月十五日
    ）後五年內，另萌生施用第二級毒品安非他命之概括犯意，
    自九十三年五月底某日起至九十四年六月八日某時止，在臺
    北縣新莊市四維公園或學校之廁所等處，以將安非他命置入
    玻璃球內以火加熱使其產生煙霧後吸食之方式，連續施用第
    二級毒品安非他命多次，平均約二、三天即施用一次。嗣甲
    ○○先於九十三年六月十二日凌晨二時三十分許，為警在臺
    北縣新莊市○○路九十巷二弄九之三號查獲，並扣得安非他
    命一包（毛重零點四四公克）及安非他命吸食器一組（含吸
    管一支、燈泡二個）；甲○○復於九十三年十一月十三日凌
    晨二時五十分許，為警在臺北縣板橋市○○路○段二一二巷
    口查獲，並扣得安非他命一包及一瓶（毛重共計二點八公克
    、驗餘淨重共計一點三五一七公克）；甲○○再於九十四年
    六月八日二十二時三十分許，為警在臺北縣新莊市○○路與
    裕民街口查獲。甲○○上揭先後三次經警查獲後在警局所採
    集之尿液檢體，經分別送驗結果，均呈安非他命類陽性反應
    始悉上情。
三、案經臺北縣政府警察局新莊分局報請臺灣板橋地方法院檢察
    署檢察官偵查起訴，暨臺北縣政府警察局海山分局報請臺灣
    板橋地方法院檢察署檢察官移送併案審理。
    理  由
一、按本案被告甲○○所犯係死刑、無期徒刑、最輕本刑為三年
    以上有期徒刑以外之罪，被告於準備程序中就前揭被訴事實
    （含移送併辦部分）為有罪之陳述，經本院告知簡式審判程
    序之旨，並聽取公訴人與被告之意見後，認無不得或不宜依
    簡式審判程序審理之情形，爰依刑事訴訟法第二百七十三條
    之一第一項之規定，經本院合議庭裁定由受命法官獨任進行
    簡式審判程序審理，合先敘明。
二、上揭犯罪事實，業據被告甲○○於警詢、偵查中及本院審理
    時均坦承不諱，且被告先後三次經警查獲後所採集之尿液檢
    體，經先後送請臺灣檢驗科技股份有限公司以酵素免疫分析
    法（ＥＩＡ）初步檢驗及以氣相層析質譜儀法（ＧＣ／ＭＳ
    ）確認檢驗結果，均呈安非他命類陽性反應，此有臺灣檢驗
    科技股份有限公司九十三年七月十四日、九十三年十一月二
    十五日及九十四年七月六日濫用藥物尿液檢驗報告共三份附
    卷可稽，此外，復有第二級毒品安非他命一包（毛重零點四
    四公克）、第二級毒品安非他命一包及一瓶（毛重共計二點
    八公克、驗餘淨重共計一點三五一七公克）及安非他命吸食
    器一組（含吸管一支、燈泡二個）扣案足資佐證，並有臺北
    縣政府警察局新莊分局查獲煙毒安非他命鑑定證明書及憲兵
    司令部刑事鑑識中心九十四年二月一日（九四）安鑑字第０
    ０二六二號鑑驗通知書各一份在卷可考，堪認被告前開出於
    任意性之自白確與事實相符。查被告甲○○於八十九年間因
    施用第二級毒品犯行，經臺灣臺北地方法院裁定送觀察、勒
    戒後，認有繼續施用毒品傾向，經同院以八十九年度毒聲字
    第一０九一號裁定令入戒治處所施以強制戒治後，因強制戒
    治滿三月，認無繼續戒治之必要，經裁定停止強制戒治，所
    餘期間付保護管束，嗣因於保護管束期間施用毒品，再經同
    院以九十年度毒聲字第九一三號裁定撤銷停止強制戒治，令
    入戒治處所施以強制戒治，於九十一年四月十四日強制戒治
    執行期滿，翌日釋放後解還桃園監獄執行另案，該次施用毒
    品案件並經臺灣臺北地方法院檢察署檢察官於九十一年八月
    二十六日以九十一年度戒毒偵字第一四八號為不起訴處分確
    定等情，有上開臺灣板橋地方法院檢察署檢察官不起訴處分
    書及臺灣高等法院被告全國前案紀錄表各一份在卷可參。本
    案事證明確，被告於前案強制戒治執行完畢釋放（九十一年
    四月十五日）後五年內再犯施用第二級毒品罪之犯行，堪予
    認定，應依法論處。
三、查毒品危害防制條例業於九十二年六月六日經立法院修正通
    過，於九十二年七月九日經總統公布，並自九十三年一月九
    日施行生效，本案被告甲○○連續施用第二級毒品之犯罪行
    為時間既均在前開修正後之毒品危害防制條例施行生效以後
    ，即應適用修正後之新法予以論處，而不生比較新舊法之問
    題，合先敘明。次查安非他命為毒品危害防制條例第二條第
    二項第二款所明定之第二級毒品，不得施用及持有，核被告
    甲○○所為，係犯毒品危害防制條例第十條第二項之施用第
    二級毒品罪。被告施用安非他命前後，持有毒品安非他命之
    低度行為，為其施用之高度行為所吸收，不另論罪。被告先
    後多次施用第二級毒品安非他命之犯行，時間緊接，犯意概
    括，所犯罪名構成要件相同，應依刑法第五十六條連續犯之
    規定論以一罪，並加重其刑。公訴意旨雖僅論及被告自九十
    三年六月間某日起至同年六月十二日十時十分許為警採尿回
    溯前九十六小時內某時止，在臺北縣新莊市四維公園廁所內
    連續施用第二級毒品安非他命之犯行，然檢察官就犯罪事實
    之一部起訴者，其效力及於全部，本案被告其餘多次施用第
    二級毒品安非他命之犯行，與前揭起訴論罪科刑部分，既有
    連續犯之裁判上一罪關係，其中部分並經檢察官移送併辦，
    應為起訴效力所及，本院自得併予審究，併此敘明。又被告
    有如事實欄所載之犯罪科刑及執行紀錄，有臺灣板橋地方法
    院檢察署刑案資料查註紀錄表及及臺灣高等法院被告全國前
    案紀錄表各一份在卷可查，被告於受前案有期徒刑之執行完
    畢後，五年內再犯有期徒刑以上之本罪，為累犯，應依刑法
    第四十七條之規定遞加其刑。爰審酌被告甲○○有多次不良
    前科，素行不佳，並兼衡其生活狀況、智識程度及此次犯罪
    之動機、目的、手段，其先前因施用毒品安非他命業經法院
    先後判處有期徒刑六月、七月及十月，猶不知悔悟，復因施
    用毒品安非他命再經法院裁定送觀察、勒戒及強制戒治後，
    仍未能戒斷其施用毒品之惡習，仍不停施用第二級毒品安非
    他命，顯見其沉溺毒品已深，無法自拔，自制力薄弱，惡性
    非輕，然施用毒品究屬戕害自身健康之犯罪，其施用毒品尚
    未造成他人明顯之危害，犯罪後已坦承犯行、態度尚稱良好
    等一切情狀，量處如主文所示之刑，以資懲儆。
四、扣案之第二級毒品安非他命一包（毛重零點四四公克）、第
    二級毒品安非他命一包及一瓶（毛重共計二點八公克、驗餘
    淨重共計一點三五一七公克），係查獲之毒品，不問屬於犯
    人與否，均應依毒品危害防制條例第十八條第一項前段之規
    定沒收銷燬之；另查獲之安非他命吸食器一組（含吸管一支
    、燈泡二個），係被告所有並供其犯施用第二級毒品罪所用
    之物，業據被告供明在卷，爰依刑法第三十八條第一項第二
    款之規定宣告沒收。
據上論斷，依刑事訴訟法第二百七十三條之一第一項、第二百九
十九條第一項前段，毒品危害防制條例第十條第二項、第十八條
第一項前段，刑法第十一條前段、第五十六條、第四十七條、第
三十八條第一項第二款，判決如主文。
本案經檢察官黃怡華提起公訴，檢察官程秀蘭到庭執行職務。
中    華    民    國      94    年　  7   月    29    日
                          刑事第十庭
                          　  法  官　高  奕  驤
以上正本證明與原本無異。
如不服本判決，應於判決送達後10日內向本院提出上訴狀（應附
繕本），上訴於臺灣高等法院。
                              書記官  廖  舜  宜
中    華    民    國      94    年　  7   月    29    日
附錄本案論罪科刑法條全文：
毒品危害防制條例第10條
施用第一級毒品者，處 6 月以上 5 年以下有期徒刑。
施用第二級毒品者，處 3 年以下有期徒刑。
